臺灣高等法院高雄分院刑事裁定
111年度抗字第289號
抗  告  人  
即  受刑人 呂健瑋



上列抗告人因聲請定其應執行刑案件，不服臺灣高雄地方法院中
華民國111 年8月29日裁定（111 年度聲字第1267號），提起抗
告，本院裁定如下：
    主  文
抗告駁回。
    理  由
一、本件原裁定的內容主要為：抗告人即受刑人呂健瑋（下稱受
    刑人）因詐欺等數罪，先後判決確定如附表所示之刑，經受
    刑人依刑法第50條第2 項規定向檢察官為請求後，由檢察官
    聲請定其應執行之刑，經原審審核後，認符合定執行刑之要
    件，於考量：「受刑人所犯之罪，均為加入同一詐欺集團負
    責招募車手及收水所犯之詐欺案件，各罪被害主體不同，犯
    罪時間均密接集中於民國109年3月至4月間，再衡以整體法
    益侵害程度、受刑人於前案假釋出獄不久後即再犯附表所示
    各案等情，及受刑人以書面陳述請求從輕定應執行刑、家中
    尚有老小之意見」等情狀後，就附表所示案件定其應執行刑
    為有期徒刑3年。
二、本件抗告的內容主要為：受刑人犯下多起加重詐欺取財等罪
    ，雖屬咎由自取，無法怨天尤人，但與最高法院101年度丑
    字3094號詐欺案件判處宣告刑合計有期徒刑10年10月，定執
    行刑為有期徒刑1年2月相較，原審所定之執行刑實屬過苛，
    請重新裁定給予受刑人較輕之執行刑，讓受刑人有早日重新
    做人的機會。
三、數罪併罰，有二裁判以上者，依第51條之規定，定其應執行
    之刑；宣告多數有期徒刑者，於各刑中之最長期以上，各刑
    合併之刑期以下，定其刑期。但不得逾30年，刑法第53條、
    第51條第5 款分別有明文規定。再者，犯罪行為人因數罪併
    罰而予以定其應執行之刑，乃是出於刑罰經濟與責罰相當的
    考量，並不是要給予犯罪行為人不當的利益，屬於一種特別
    的量刑過程，相較於刑法第57條所規定科刑時應審酌之事項
    ，是對於一般犯罪行為的裁量，定應執行刑則是對於犯罪行
    為人本身及其所犯各罪的總體檢視，應兼衡罪責相當及特別
    預防等刑罰目的，綜合考量行為人的人格及各罪間的關係，
    具體審酌各罪侵害法益之異同、對侵害法益的加重效應及時
    間、空間的密接程度，注意維持輕重罪間刑罰體系的平衡，
    並宜注意刑罰邊際效應隨刑期而遞減及行為人所生痛苦程度
    隨刑期而遞增等情形，同時考量行為人復歸社會的可能性，
    在量刑權所受到的法律拘束性原則下，依刑法第51條第5 至
    7 款所規定的限制加重原則，作為定刑裁量的外部界限，並
    同時以法秩序理念規範的比例原則、平等原則、責罰相當原
    則、重複評價禁止原則等，作為定刑裁量的內部界限，而使
    定執行刑的結果能夠輕重得宜，罰當其責。
四、經查：
　㈠受刑人因犯如附表編號1至8所示之罪，經法院分別判處如附
    表所示之刑，並均已確定在案（詳細情形如附表所載），此
    有上述案件的刑事判決書及臺灣高等法院被告前案紀錄表在
    卷可證。而原審法院為附表所示案件犯罪事實最後判決的法
    院，且附表所示案件，都是於最先判決確定之附表編號1所
    示案件確定前所犯，故原審依據檢察官聲請而就附表所示案
    件定其應執行刑，並無違誤。
　㈡依上述法律規定，本件所定應執行之刑，應在附表所示各罪
    最長刑期即有期徒刑1年5月（編號2部分）以上，如附表所
    示各罪宣告刑之總和即有期徒刑10年3月以下定之。又附表
    編號7至8所示之罪，曾經法院定應執行刑為有期徒刑1年4月
    確定，基於「更定之應執行刑，不應比前定之應執行刑加計
    其他裁判所處刑期或所定應執行刑後為重」之內部界限，故
    本件所定應執行之刑，也不得逾越上述曾定執行刑及附表編
    號1至6所示宣告刑之總和，即有期徒刑8年2月。從而，原審
    所定有期徒刑3年之應執行刑，並無逾越前述相關界限的情
    形。且依據前述原審定執行刑時所審酌的事項，原審也已經
    充分考量上述說明所示應注意的各項情狀。
　㈢受刑人雖以前述理由提起抗告，但受刑人所稱之另案，本院
    查無該案號的案件存在。再者，前述說明所示於定執行刑時
    所應注意的各項情狀，於每個個案中均有所不同，無法相互
    比擬。因此，即使有受刑人所指的另案存在，亦無從以該另
    案的定刑結果，指摘原審所定執行刑有過重之不當。
　㈣被告附表所示犯行中，最長期的宣告刑為有期徒刑1年5月，
    剩餘犯行的宣告刑總和為有期徒刑8年10月，原審就此等犯
    行所定之執行刑為有期徒刑3年，只比最長期的宣告刑多出
    有期徒刑1年7月，幅度僅為上述剩餘犯行宣告刑總和約17.9
    ％【1年7月÷8年10月＝17.9％（四捨五入至小數點第一位）】
    。而在被告參與犯行之詐騙對象不同、侵害多人之財產法益
    ；且被告為本件犯行時，乃是其假釋出監後不久的期間，足
    見其未能因前案之執行而知所警惕，故依其人格特性需施以
    較長之執行期間方能收矯正之效等狀況下，實難認原審就被
    告所定應執行刑有過重之情。
　㈤從而，受刑人以前述主張，認為原審定刑結果過重有所不當
    而提起抗告，並無理由，應予駁回。
五、依刑事訴訟法第412條，裁定如主文。
中　　華　　民　　國　　111 　年　　10　　月　　11　　日
                  刑事第四庭    審判長法  官  黃建榮
                                      法  官  李嘉興
                                      法  官  陳君杰　
以上正本證明與原本無異。
如不服本裁定應於送達後5日內向本院提出再抗告狀。
中　　華　　民　　國　　111 　年　　10　　月　　11　　日
　　　　　　　　　　　　　　　　　　　書記官　吳璧娟　　
附表：
編　　　　　號  1 2 3 罪　　　　　名  招募他人加入犯罪組織罪 三人以上共同詐欺取財罪 三人以上共同詐欺取財罪 宣　　告　　刑  有期徒刑6月，如易科罰金，以新臺幣1,000元折算1日  有期徒刑1年5月  有期徒刑1年4月 犯　罪　日　期  109年4月11日 109年4月12日 109年3月20日起至同年4月15日止 偵　查　機　關 年　度　案　號  臺中地檢109年度偵字第15164號 橋頭地檢109年度偵字第9073號 橋頭地檢109年度偵字第6031號 最　後 事實審 法　　院 臺中地院 橋頭地院 橋頭地院  案　　號 109年度金訴字第282號 109年度審訴字第804號 109年度金訴字第15號  判決日期 110年5月24日 110年3月24日 109年12月11日 確　定 判　決 法　　院 臺中地院 橋頭地院 橋頭地院  案　　號 109年度金訴字第282號 109年度審訴字第804號 109年度金訴字第15號  判決日期 110年6月25日 110年9月15日 110年9月14日 

編　　　　　號  4 5 6 罪　　　　　名  三人以上共同詐欺取財罪 三人以上共同詐欺取財罪 三人以上共同詐欺取財罪 宣　　告　　刑  有期徒刑1年2月 有期徒刑1年1月 有期徒刑1年4月 犯　罪　日　期  109年4月6日 109年4月10日 109年4月12日起至同年月13日止 偵  查  機  關 年　度　案　號  桃園地檢109年度偵字第27081號 高雄地檢109年度偵字第19991號 彰化地檢109年度偵字第8580號 最　後 事實審 法　　院 臺灣高等法院 高雄地院 彰化地院  案　　號 110年度上訴字第1118號 110年度金訴字第194號 110年度訴字第413號  判決日期 110年7月29日 110年12月16日 110年12月30日 確　定 判　決 法　　院 最高法院 高雄地院 彰化地院  案　　號 111年度台上字第6203號 110年度金訴字第194號 110年度訴字第413號  判決日期 110年11月24日 111年1月20日 111年2月8日 

編　　　　　號  7 8 罪　　　　　名  三人以上共同詐欺取財罪 三人以上共同詐欺取財罪 宣　　告　　刑  有期徒刑1年2月 （共2罪） 有期徒刑1年1月 犯　罪　日　期  109年3月30日 109年3月30日 偵  查  機  關 年　度　案　號  高雄地檢109年度偵字第12207號  最　後 事實審 法　　院 高雄地院   案　　號 110年度金訴字第6號   判決日期 111年1月27日  確　定 判　決 法　　院 高雄地院   案　　號 110年度金訴字第6號   判決日期 111年3月15日  備註  編號7至8所示之罪曾經定應執行有期徒刑1年4月確定。